臺灣屏東地方法院刑事判決　　　　　　　100年度訴字第928號
公　訴　人　臺灣屏東地方法院檢察署檢察官
被　　　告　簡明德
上列被告因違反毒品危害防制條例案件，經檢察官提起公訴（10
0 年度偵字第4036、6532號、100 年度毒偵字第1176、1510號）
，被告於準備程序中，就被訴事實為有罪之陳述，本院告知其簡
式審判程序之旨，聽取當事人意見後，裁定由受命法官獨任依簡
式審判程序審理，茲判決如下：
    主  文
簡明德施用第一級毒品，累犯，處有期徒刑捌月。
    事  實
一、簡明德前因施用毒品案件，經臺灣高雄地方法院以89年度毒
    聲字第993 號裁定送強制戒治，於民國89年7 月13日停止強
    制戒治釋放出所，所餘期間付保護管束，迄90年1 月31日期
    滿停止強制戒治未經撤銷，視為強制戒治執行完畢，並由臺
    灣高雄地方法院檢察署檢察官以90年度戒毒偵字第164 號為
    不起訴處分確定。其於前揭強制戒治執行完畢釋放後5 年內
    ，復因施用第一級毒品案件，經臺灣高雄地方法院以94年度
    訴字第470 號判決判處有期徒刑10月。又因詐欺案件，經本
    院以97年度簡字第206 號判決判處有期徒刑6 月確定，於97
    年12月13日執行完畢。詎猶不知悔改，基於施用第一級毒品
    海洛因之犯意，於100 年5 月15日，在屏東縣屏東市○○里
    ○○路37號住處，以將海洛因置入注射針筒（未扣案）加水
    液化後施打之方式，施用第一級毒品海洛因1 次。嗣於100
    年5 月17日下午4 時30分許，在屏東縣屏東市○○街95巷16
    之3 號，因另案違反毒品危害防制條例案件，經警方拘提到
    案，其於具偵查犯罪權限之機關發覺上開施用第一級毒品犯
    行前，坦承犯行而願接受裁判。
二、案經屏東縣政府警察局移送臺灣屏東地方法院檢察署檢察官
    偵查起訴。
    理  由
一、上開犯罪事實，業經被告簡明德於本院審理時坦承不諱，而
    其為警採集之尿液，經以酵素免疫分析法初步篩選，再以氣
    相層析質譜儀法確認，確呈現嗎啡（施用海洛因之代謝物為
    嗎啡）陽性反應，有屏東縣政府警察局刑警大隊毒品案件涉
    嫌人尿液採證編號姓名對照表（代碼編號：屏警刑三第0000
    0000號）、正修科技大學超微量研究科技中心尿液檢驗報告
    （代碼編號：屏警刑三第00000000號）各1 份在卷可稽，足
    認被告之自白與事實相符。觀之事實欄所載被告前案紀錄，
    被告於經強制戒治執行完畢釋放後5 年內，又因施用第一級
    毒品犯行經追訴處罰，有臺灣高等法院被告前案紀錄表1 份
    附卷可憑，其再犯本案，已不屬毒品危害防制條例第20條規
    定之「初犯」或「5 年後再犯」，自應依同條例第10條處罰
    （最高法院97年度第5 次刑事庭會議決議參照）。本案事證
    明確，被告犯行洵堪認定，應依法論科。
二、按海洛因屬毒品危害防制條例第2 條第2 項第1 款規定之第
    一級毒品，核被告所為，係犯毒品危害防制條例第10條第1
    項之施用第一級毒品罪。其為前揭犯行而持有第一級毒品海
    洛因，持有之低度行為，應為施用之高度行為所吸收，不另
    論罪。另被告有如事實欄所示之前案紀錄，於97年12月13日
    執行完畢乙節，有臺灣高等法院被告前案紀錄表1 份存卷可
    參，其於有期徒刑執行完畢後5 年內，故意再犯本件有期徒
    刑以上之罪，為累犯，應依刑法第47條第1 項之規定，加重
    其刑。另被告於具偵查犯罪權限之機關發覺上開施用第一級
    毒品犯行前，坦承犯行而願接受裁判之情，有查獲施用毒品
    案件報告表1 份附卷可憑，核與自首要件相符，茲依刑法第
    62條前段之規定，減輕其刑，並依法先加後減之。至被告固
    陳稱其於100 年1 月曾向警方檢舉洪瑞信（見本院卷第124
    頁背面），然被告於警詢時已供承其此次施用海洛因之來源
    為真實姓名、年籍不詳綽號「阿龍」之人，而「阿龍」非洪
    瑞信、江玉玲等語明確（見拘提案件偵查卷宗第5 頁背面）
    ，再者，洪瑞信涉犯販賣第一級毒品海洛因之犯行，於99年
    9 月10日、9 月28日、11月2 日、11月9 日，即已因其他檢
    舉人陳稱明確（基於保護檢舉人，為此認定之相關證據詳卷
    宗卷附資料），可見被告所檢舉之洪瑞信非其本案犯行之毒
    品來源，且與警方查獲洪瑞信間欠缺相當因果關係（最高法
    院97年度臺上字第1475號及100 年度臺上字第1140號判決意
    旨參照），本院尚難依毒品危害防制條例第17條第1 項之規
    定，減輕或免除其刑，附此敘明。爰審酌被告已曾因相同犯
    行經戒毒處遇及追訴處罰，猶未能知所警惕，顯然漠視法令
    之禁制，惟其犯罪行為主要係戕害自身，且事後坦承犯行，
    犯後態度尚無不良，暨其施用毒品之動機、目的、素行、智
    識程度等一切情狀，量處如主文所示之刑。
據上論斷，應依刑事訴訟法第273 條之1 第1 項、第284 條之1
、第299 條第1 項前段，毒品危害防制條例第10條第1 項，刑法
第11條前段、第47條第1 項、第62條前段，判決如主文。
本案經檢察官潘國威到庭執行職務。
中    華    民    國   100    年    9     月    27    日
                  刑事第一庭    法  官  許嘉仁
以上正本證明與原本無異。
如不服本判決應於收受判決後10日內向本院提出上訴書狀，並
應敘述具體理由；其未敘述上訴理由者，應於上訴期間屆滿後
20日內向本院補提理由書（均須按他造當事人之人數附繕本）
「切勿逕送上級法院」。
中    華    民    國   100    年    9     月    27    日
                                書記官  劉淑蓉
附錄本案論罪科刑之法條：
毒品危害防制條例第10條第1項
毒品危害防制條例第10條
施用第一級毒品者，處 6 月以上 5 年以下有期徒刑。
施用第二級毒品者，處 3 年以下有期徒刑。